臺灣臺南地方法院刑事判決
109年度易字第1358號
公  訴  人  臺灣臺南地方檢察署檢察官
被      告  賴建宏




上列被告因詐欺案件，經檢察官提起公訴（109年度偵字第8405
號），被告就被訴事實為有罪之陳述，本院裁定進行簡式審判程
序，判決如下：
    主  文
賴建宏犯詐欺取財罪，處有期徒刑肆月，如易科罰金，以新臺幣
1仟元折算1日。未扣案犯罪所得新臺幣肆仟貳佰肆拾伍元沒收，
於全部或一部不能沒收或不宜執行沒收時，追徵其價額。
    事實及理由
一、本件除犯罪事實欄中「在不詳地點」之記載更正為「在臺北
    市某不詳地點」外，其餘之犯罪事實、證據及應適用之法條
    ，除證據部分增列「被告賴建宏於本院準備程序及審理中之
    自白」，應適用之法條增列「刑事訴訟法第273條之1第1項
    、第299條第 1項前段、第310條之2、第454條第2項」之外
    ，其餘均引用檢察官起訴書之記載（如附件）。
二、本件被告犯罪所得共為4,245元，均未經扣案，業經被告供
    承在卷，爰依刑法第38條之1第1項前段、第3項規定宣告沒
    收，並諭知於全部或一部不能沒收或不宜執行沒收時，追徵
    其價額。
三、如不服本判決應於收受本判後20日內向本院提出上訴書狀，
    並應敘述具體理由。其未敘述上訴理由者，應於上訴期間屆
    滿後20日內向本院補提理由書狀（均須按他造當事人之人數
    附繕本）「切勿逕送上級法院」。
本案經檢察官郭文俐提起公訴，檢察官林容萱到庭執行職務。

中　　華　　民　　國　　110 　年　　1 　　月　　5 　　日
　　　　　　　　　刑事第四庭    法　官　彭喜有
以上正本證明與原本無異
如不服本判決應於收受本判後20日內向本院提出上訴書狀，並應
敘述具體理由。其未敘述上訴理由者，應於上訴期間屆滿後20日
內向本院補提理由書狀（均須按他造當事人之人數附繕本）「切
勿逕送上級法院」。
  　　　　　　　　　　　　　　　書記官　陳冠廷
中　　華　　民　　國　　110 　年　　1 　　月　　5 　　日
附錄本案論罪科刑法條全文
中華民國刑法第339條第1項：
意圖為自己或第三人不法之所有，以詐術使人將本人或第三人之
物交付者，處 5年以下有期徒刑、拘役或科或併科50萬元以下罰
金。
附  件
臺灣臺南地方檢察署檢察官起訴書
                                     109年度偵字第8405號
　　被　　　告　賴建宏　男　25歲（民國00年0月00日生）
　　　　　　　　　　　　住○○市○○區○○○街00號4樓
　　　　　　　　　　　　居臺北市○○區○○街0號4樓
　　　　　　　　　　　　國民身分證統一編號：Z000000000號
上列被告因詐欺案件，已經偵查終結，認應提起公訴，茲將犯罪
事實及證據並所犯法條分敘如下：
　　　　犯罪事實
一、賴建宏意圖為自己不法所有，基於詐欺取財之犯意，利用電
    信帳單小額付費服務係隔月付收款之機制，於民國107年7月
    2日下午1時許，在不詳地點，以社群軟體Facebook(下稱臉
    書)暱稱「陳昕」發布可以市價八折價格出售遊戲點數之訊
    息，迨郭明憬瀏覽此訊息並與其聯繫後，賴建宏再向郭明景
    佯稱可代為購買價值新臺幣（下同）5000元之遊戲點數，僅
    收取4000元及平台手續費245元云云，並提供不實之行動電
    話0000000000號及身分證字號Z000000000，致郭明憬陷於錯
    誤，而於同日在8591網路交易平台交付4245元予賴建宏。嗣
    於107年12月6日上午3時30分，因郭明憬發現其使用之遊戲
    帳號因賴建宏交付之遊戲點數款項未付而遭封鎖，始知受騙
    。
二、案經郭明憬訴由桃園市政府警察局平鎮分局移送臺灣臺北地
    方檢察署陳請臺灣高等檢察署檢察長核轉本署偵辦。
　　　　　　證據並所犯法條
一、證據清單及待證事實：
編號 證據名稱 待證事實 1 被告賴建宏於警詢及偵查中之供述 坦承有以臉書暱稱「陳昕」發布可以八折價格出售遊戲點數之訊息，也確實有以4245元出售價值5000元的遊戲點數予告訴人郭明憬等語，惟辯稱：因為我積欠費用，無法申請電話，所以才會使用同居人李繐妤申辦的0000000000號電話來用，我現在用的電話也是朋友名下的，我交給告訴人的身份證字號，是我跟李繐妤要的，107年7月2日當時我沒有工作，急需用錢，才會跟告訴人收錢，再去購買點數，我已經積欠台哥大跟遠傳幾千元的小額付款沒繳等語。 2 告訴人郭明憬於警詢及偵查中之指述 全部犯罪事實。 3 告訴提供之8591截圖照片5張 證明被告在8591平台與告訴人交易，且被告提供行動電話0000000000號及身分證字號Z000000000予告訴人之事實。 4 臺灣士林地方檢察署108年度偵字第1655號不起訴處分書及身分證字號Z000000000號戶籍資料各1份 證明被告提供之身分證字號Z000000000號，並非被告或其友人李繐妤所有，且被告於107年6月23日起，即以相同手法，利用電信小額付費服務遲延收費之機制，向他人詐取財物之事實。 
二、核被告所為，係犯刑法第339條第1項之詐欺取財罪嫌。
三、依刑事訴訟法第251條第1項提起公訴。
  　此　致
臺灣臺南地方法院
中　　華　　民　　國　 109　　年　　11　　月　　16　　日
                              檢察官   郭  文  俐
本件證明與原本無異
中　　華　　民　　國　 109　　年　　11　　月　　25　　日
                              書記官   謝  志  杰